---
title: "R Notebook"
output: html_notebook
---
```{r}
library(readxl)
library(rio)
library(tidyverse)
library(magrittr)
library(rgdal)
library(ggpubr) #para mapas en una sola imagen
```

Cargamos la base del censo e Idh
```{r}
idh_censo <- read_excel("idh_censo17.xlsx")

idh_censo$Ubigeo = substr(idh_censo$Ubigeo, 1, 4)

idh_censo$Provincia = str_to_upper(idh_censo$Provincia)
```

Ahora cargamos el porcentaje de votos válidos que obtuvo el candidato discrecional
```{r}
#Primero, hay que estandarizar los ubigeos al utilizado por el INEI
codigos = read.csv("https://raw.githubusercontent.com/Coronahack-peru/Datos-Abiertos-COVID-19/master/extras/ubigeos.csv", colClasses = "character")

codigos = codigos %>%
  dplyr::group_by(cod_prov_inei, desc_prov_inei, cod_prov_reniec) %>%
  tally()

## 2011
ep2011 = read_excel("EP2011_PROVINCIAL.xlsx")

ep2011$UBIGEO = substr(ep2011$UBIGEO, 1, 4)

ep2011 = merge(codigos, ep2011, by.x = "cod_prov_reniec", by.y = "UBIGEO",
               all.x = T)

#este código solo se usa para estar seguros que el merge de códigos de provincia fueron pegados correctamente
ep2011 %>%
  dplyr::mutate(comp = if_else(PROVINCIA == desc_prov_inei, 1, 0)) %>%
  filter(comp == 0) %>% view()
#
ep2011 = ep2011 %>% 
  select(cod_prov_reniec, cod_prov_inei, PROVINCIA, Pdiscrecional_2011)


## 2016
ep2016 = read_excel("EP2016_PROVINCIAL.xlsx")

ep2016 = merge(ep2016, codigos, by.x = "UBIGEO_PROVINCIA", by.y = "cod_prov_reniec")

#este código solo se usa para estar seguros que el merge de códigos de provincia fueron pegados correctamente
ep2016 %>%
  dplyr::mutate(comp = if_else(PROVINCIA == desc_prov_inei, 1, 0)) %>%
  filter(comp == 0) %>% view()
#

ep2016 = ep2016 %>% 
  select(UBIGEO_PROVINCIA, cod_prov_inei, PROVINCIA, Pdiscrecional)

#junamos los dos años de elección
ep2016 = merge(ep2016, ep2011, by.x = "UBIGEO_PROVINCIA", by.y = "cod_prov_reniec")

#este código solo se usa para estar seguros que el merge de códigos de provincia fueron pegados correctamente
ep2016 %>%
  dplyr::mutate(comp = if_else(PROVINCIA.x == PROVINCIA.y, 1, 0)) %>%
  filter(comp == 0) %>% view()
#

ep2016 = ep2016 %>%
  select(UBIGEO_PROVINCIA, cod_prov_inei.x, PROVINCIA.x, Pdiscrecional_2011, Pdiscrecional) %>%
  rename(cod_prov_inei = cod_prov_inei.x, PROVINCIA = PROVINCIA.x, Pdiscrecional_2016 = Pdiscrecional)
```

Merge con los datos que deseamos añadir al mapa
```{r}
datos = merge(ep2016, idh_censo, by.x = "cod_prov_inei", by.y = "Ubigeo")

#este código solo se usa para estar seguros que el merge de códigos de provincia fueron pegados correctamente
datos %>%
  dplyr::mutate(comp = if_else(PROVINCIA == Provincia, 1, 0)) %>%
  filter(comp == 0) %>% view()
#

datos = datos[,-c(2,6)]

cor.test(datos$Pdiscrecional_2011, datos$Pdiscrecional_2016)
```


Finalmente, cargamos el mapa de las provincias del Perú
```{r}
provincias = rgdal::readOGR(paste0("Shape-file/PROVINCIAS.shp"))

mapaprov_df <- fortify(model = provincias, region = "IDPROV")

info_municipios <- provincias@data

info_municipios = merge(info_municipios, datos, by.x = "IDPROV", by.y = "cod_prov_inei", all.x=T)

#este código solo se usa para estar seguros que el merge de códigos de provincia fueron pegados correctamente
info_municipios %>%
  dplyr::mutate(comp = if_else(PROVINCIA.x == PROVINCIA.y, 1, 0)) %>%
  filter(comp == 0) %>% view()
#

info_municipios = info_municipios %>%
  select(!PROVINCIA.y) %>%
  rename(PROVINCIA = PROVINCIA.x)
#Se hace el merge para unir el data frame y las variables. Este documento será utilizado para
#construir los mapas

mapaprov_df <- mapaprov_df %>%
  left_join(info_municipios, by = c("id" = "IDPROV"))

#Cargamos el mapa base

mapaprov_df %>%
  ggplot(aes(x = long, y = lat, group = group)) +
  geom_polygon(color = "gray20", fill = "white") + 
  coord_map("mercator") +
  theme_bw()
```

CRUZAMOS INFORMACIÓN DEL DESEMPEÑO DE CANDIDATOS DISCRECIONALES CON VARIABLES SOCIODEMOGRÁFICAS
```{r}
eleccion2011 = mapaprov_df %>%
  ggplot(aes(x = long, y = lat, group = group, fill= Pdiscrecional_2011)) +
  geom_polygon() +
  coord_map("mercator") +
  theme_bw() +
  theme(
    legend.position = "bottom",
    axis.text.x = element_blank(),
    axis.text.y = element_blank(),
    axis.ticks =  element_blank(),
    axis.title = element_blank(),
    panel.border = element_blank(),
    panel.grid.major = element_blank(),
    panel.grid.minor = element_blank()) +
  scale_fill_viridis_c(option = "A", direction = -1, limits = c(1, 100))

eleccion2016 = mapaprov_df %>%
  ggplot(aes(x = long, y = lat, group = group, fill= Pdiscrecional_2016)) +
  geom_polygon() +
  coord_map("mercator") +
  theme_bw() +
  theme(
    legend.position = "bottom",
    axis.text.x = element_blank(),
    axis.text.y = element_blank(),
    axis.ticks =  element_blank(),
    axis.title = element_blank(),
    panel.border = element_blank(),
    panel.grid.major = element_blank(),
    panel.grid.minor = element_blank()) +
  scale_fill_viridis_c(option = "A", direction = -1, limits = c(1, 100))

ggarrange(eleccion2011, eleccion2016)
```

Hacemos el ejercicio con el resultado a nivel distrital
```{r}
#Primero, hay que estandarizar los ubigeos al utilizado por el INEI
linkcodigos = read.csv("https://raw.githubusercontent.com/Coronahack-peru/Datos-Abiertos-COVID-19/master/extras/ubigeos.csv", colClasses = "character")

codigos_distrital = linkcodigos %>%
  dplyr::group_by(cod_ubigeo_inei, desc_prov_inei, desc_ubigeo_inei, cod_ubigeo_reniec) %>%
  tally() %>%
  select(!n)

distrital_2016 = read_excel("EP2016_DISTRITAL.xlsx")

distrital_2016 = merge(distrital_2016, codigos_distrital, by.x = "UBIGEO", by.y = "cod_ubigeo_reniec")

#este código solo se usa para estar seguros que el merge de códigos de provincia fueron pegados correctamente
distrital_2016 %>%
  dplyr::mutate(comp = if_else(DISTRITO == desc_ubigeo_inei, 1, 0)) %>%
  filter(comp == 0) %>% view()
#

distrital_2016 = distrital_2016 %>%
  select(UBIGEO, cod_ubigeo_inei, PROVINCIA, DISTRITO, Pdiscrecional_2016)

nbi = read_excel("nbi_2017.xlsx")

distrital_2016 = merge(distrital_2016, nbi, by.x = "cod_ubigeo_inei", by.y = "Ubigeo")

#este código solo se usa para estar seguros que el merge de códigos de provincia fueron pegados correctamente
distrital_2016 %>%
  dplyr::mutate(Distrito = str_to_upper(Distrito)) %>%
  dplyr::mutate(comp = if_else(DISTRITO == Distrito, 1, 0)) %>%
  filter(comp == 0) %>% view()
#

distrital_2016 = distrital_2016[,-c(6:8)]
```

Abrimos la data a nivel distrital
```{r}
distritos = rgdal::readOGR(paste0("Shape-file-distritos/DISTRITOS.shp"))

mapadist_df <- fortify(model = distritos, region = "IDDIST")

info_distritos <- distritos@data

info_distritos = merge(info_distritos, distrital_2016, by.x = "IDDIST", by.y = "cod_ubigeo_inei", all.x=T)

#este código solo se usa para estar seguros que el merge de códigos de provincia fueron pegados correctamente
info_distritos %>%
  dplyr::mutate(comp = if_else(DISTRITO.x == DISTRITO.y, 1, 0)) %>%
  filter(comp == 0) %>% view()
#

info_distritos = info_distritos %>%
  select(!PROVINCIA.y & !DISTRITO.y & !UBIGEO) %>%
  rename(PROVINCIA = PROVINCIA.x, DISTRITO = DISTRITO.x)
#Se hace el merge para unir el data frame y las variables. Este documento será utilizado para
#construir los mapas

mapadist_df <- mapadist_df %>%
  left_join(info_distritos, by = c("id" = "IDDIST"))

#Cargamos el mapa base

mapadist_df %>%
  ggplot(aes(x = long, y = lat, group = group)) +
  geom_polygon(color = "gray20", fill = "white") + 
  coord_map("mercator") +
  theme_bw()
```

